臺灣臺中地方法院民事裁定
111年度抗字第109號
抗  告  人  邱奕松  



相  對  人  胡凱鈞  
上列當事人間聲請本票裁定事件，抗告人對民國111年3月22日本
院簡易庭司法事務官所為111年度司票字第1688號裁定提起抗告
，本院合議庭裁定如下：
    主    文
抗告駁回。
抗告程序費用新臺幣1000元由抗告人負擔。
    理    由
一、抗告意旨略以：相對人所執票據號碼WG0000000號、內載憑
    票交付新臺幣（下同）200萬元、到期日為民國111年1月24
    日，並免除作成拒絕證書之本票（下稱系爭本票），係抗告
    人遭相對人逼迫及威脅下所簽立，且抗告人於系爭本票上僅
    有具名，其餘發票日、到期日、受款人、金額等本票應記載
    事項均未填寫。又抗告人將系爭本票交予相對人後，即一再
    向相對人表明，嗣後填載金額等其他應記載事項時，均須得
    抗告人同意後始得為之。另相對人未經抗告人同意即盜刻抗
    告人名義之印章，系爭本票亦有可能為盜刻印章所開立。故
    系爭本票欠缺金額等絕對必要記載事項，應屬無效，相對人
    不得持系爭本票聲請本票裁定准予強制執行。爰提起本件抗
    告，請求廢棄原裁定，駁回相對人在原審之聲請等語。
二、按執票人向本票發票人行使追索權時，得聲請法院裁定後強
    制執行；發票人主張本票係偽造、變造者，於本票裁定送達
    後20日內，得對執票人向為裁定之法院提起確認之訴，票據
    法第123條、非訟事件法第195條第1項分別定有明文。又本
    票執票人依票據法第123條之規定，聲請法院裁定許可強制
    執行，係屬非訟事件，此項聲請之裁定及抗告法院之裁定，
    僅依非訟事件程序，審查強制執行許可與否，並無確定實體
    上法律關係存否之效力，如發票人就票據債務之存否有爭執
    ，或主張有消滅或妨礙債權人請求之事由存在時，應由發票
    人提起民事訴訟，以資解決（最高法院56年度台抗字第714
    號、57年度台抗字第76號裁判意旨可資參照）。是以，就本
    票聲請准予強制執行為裁定及抗告之法院，僅依非訟事件程
    序予以形式審查許可與否，即為已足，無從審酌屬於實體上
    法律關係之事由，當事人間所為原因關係之實體上爭執事項
    ，除為執票人所不爭執者外，應另循訴訟程序以資解決，尚
    無於本票裁定之非訟程序中而為爭執之餘地。
三、經查，相對人主張其執有抗告人簽發，並載明免除作成拒絕
    證書之系爭本票，經屆期提示未獲兌現，依票據法第123條
    規定聲請裁定准許強制執行，業據提出與所述相符之系爭本
    票一紙為證（原本已發還，影本附卷）。本院依形式上審核
    ，系爭本票業經填載發票日、到期日、金額完畢，發票名義
    人形式上亦為抗告人，已具備本票應記載事項，合於票據法
    第120條規定，屬有效之本票，並已屆到期日，相對人聲請
    裁定准許強制執行，原審據以准許，於法核無不合，至未載
    受款人部分，非本票之絕對必要記載事項，縱未填載，於本
    票發票行為之效力不生影響。另系爭本票發票人欄係經抗告
    人簽名及加蓋手印，並未蓋印抗告人之印章，此觀系爭本票
    即明（見原審卷第5頁），抗告人主張系爭本票疑為相對人
    盜刻印章開立云云，顯有誤會。另抗告人稱係遭相對人脅迫
    始簽發系爭本票，且斯時其未填寫金額、發票日、到期日，
    系爭本票卻有金額、發票日、到期日等記載，當非抗告人所
    簽立或經其同意後而簽立等節，核涉及系爭本票有無偽造或
    變造，屬實體上票據權利是否存在之爭執，揆諸前揭規定及
    說明，自應由抗告人另行提起民事訴訟以資解決，要非本件
    本票准許強制執行裁定之非訟程序所得斟酌審究。從而，抗
    告人執上開理由指摘原裁定不當，求予廢棄，為無理由，應
    予駁回。
四、末按對於非訟事件，依法應由關係人負擔費用者，法院裁定
    命關係人負擔時，應一併確定其數額，非訟事件法第24條第
    1項定有明文。爰確定本件抗告程序費用額為1000元，由抗
    告人負擔。
五、據上論結，本件抗告為無理由，依非訟事件法第46條、第21
    條第2項、第24條第1項，民事訴訟法第495條之1第1項、第4
    49條第1項、第95條、第78條，裁定如主文。
中　　華　　民　　國　　111 　年　　6 　　月　　27　　日
                  民事第二庭  審判長法  官　呂麗玉
　　　　　　　　　                  法  官　李悌愷
　　　　　　　　　　　　　　　　　　法  官　吳怡嫺
以上正本係照原本作成。
如不服本裁定，僅得於收受本裁定正本送達後10日內，以適用法
規顯有錯誤為理由，向本院提出再抗告狀（須附繕本一份及繳納
再抗告裁判費新臺幣1000元），並應委任律師或具有律師資格經
法院認為適當者為訴訟代理人，且表明再抗告理由。
中　　華　　民　　國　　111 　年　　6 　　月　　28　　日
                                    書記官　林佩倫